# 保理公司提取风险准备金

提问人：jiuzhou010 时间：2020-01-09 20:54:46
陈版，按照银保监办发〔 2019 〕 205 号中国银保监会办公厅关于加强商业保理企业监督管理的通知中第二、加强监督管理（七）商业保理企业应遵守以下监管要求：4.计提的风险准备金，不得低于融资保理业务期末余额的1%；
那如果亏损企业是否不用计提该风险准备金？如果计提，是否应该从利润分配中提取？还是可以计入成本？

回答人：chenyiwei
参考：根据津财会[2016]40号 天津市财政局天津市商务委员会天津市金融局关于天津市商业保理企业执行《企业会计准则》有关事项的通知,设置“6503提取融资保理风险准备金”、“2603融资保理风险准备金”，核算商业保理企业按照监管部门要求的比例对应收保理款中融资保理业务期末余额计提的风险准备金。资产负债表日，按应计提的风险准备金，借记“提取融资保理风险准备金”科目，贷记“融资保理风险准备金”科目。本期应计提的风险准备金大于“融资保理风险准备金”科目账面余额的，应按其差额计提；应计提的风险准备金小于“融资保理风险准备金”科目账面余额的，应按其差额做相反的会计分录。
在资产负债表负债方单独设置“未到期责任准备金”项目，反映企业计提的风险准备金，该项目应当按照“未到期责任准备金”科目的期末账面价值列报。
即，此处的风险准备金是计入负债处理，计提时计入利润表。但从原理上说，风险准备金确实是应参照一般风险准备处理，其计提作为利润分配，余额列作权益，更为合理。